【裁判字號】    90,易,527
【裁判日期】    900712
【裁判案由】    毀棄損壞等
【裁判全文】
臺灣高雄地方法院刑事判決                            九十年度易字第五二七號
    公  訴  人  臺灣高雄地方法院檢察署檢察官
    被      告  丙○○
右列被告因毀棄損壞等案件，經檢察官聲請簡易判決處刑（民國八十九年度偵字第二
一二一一號），本院簡易庭認不宜以簡易判決處刑，簽移本院改依通常程序審理，本
院判決如左：
    主  文
鍾茂仁毀棄他人機車之車頭燈及轉速錶，足以生損害於他人，處拘役貳拾日，如易科
罰金以佰元折算壹日；又以加害生命、身體之事，恐嚇他人致生危害於安全，處拘
役貳拾日，如易科罰金以佰元折算壹日。應執行拘役拾日，如易科罰金以佰元
折算壹日。
    事  實
一、丙○○於民國八十九年八月三十一日晚上八時三十分許，在高雄市○○區○○街
    三０巷九六號前，因不滿甲○○與其父喝酒吵鬧，與甲○○發生口角爭執，竟基
    於毀損之犯意，持其所有鋁棒一支，砸毀甲○○所有停放在該處之車牌號碼ＸＲ
    Ｅ－二五三號重型機車之車頭燈及轉速錶，足以生損害於甲○○；復另基於恐嚇
    之犯意，對甲○○恫稱：出門要小心一點等語，致甲○○心生畏懼，足生危害於
    安全。
二、案經甲○○訴由高雄市政府警察局三民第一分局移送臺灣高雄地方法院檢察署檢
    察官偵查起訴。
    理  由
一、訊據被告鍾茂仁對於右揭時、地持鋁棒砸毀告訴人甲○○所有之機車車頭燈及轉
    速錶等事實，迭於警訊及本院調查、審理中坦承不諱，核與告訴人甲○○於警訊
    指訴情節相符，並經證人乙○○到庭結證證稱明確，復有機車毀損照片二幀附卷
    可佐，是被告此部分自白與事實相符，顯堪採信。另上開出言恐嚇告訴人，要其
    出門小心一點等情，已據被告於警訊時供承明確在卷，且經告訴人於警訊及本院
    審理中到庭指訴綦詳，參以經本院提示該警訊所為供述，被告亦陳稱：伊確實有
    氣頭上如此說，但沒有危害告訴人之意思等語（見本院九十年六月二十八日審判
    筆錄），顯見被告確有出言恐嚇告訴人一節無訛，其客觀犯行足以生危害於告訴
    人之安全甚明，足認被告上開警訊中自白與事實相符，亦堪採憑，其嗣於本院審
    理時空言辯稱：沒有恐嚇云云，要係畏罪避卸之詞，不足採信。事證明確，被告
    上開毀損及恐嚇犯行，均堪認定。
二、核被告所為，係犯刑法第三百五十四條之毀損罪及同法第三百零五條之恐嚇危害
    安全罪。其所犯上開二罪間，犯意各別，行為互殊，應予分論併罰。審酌被告素
    行非佳，有台灣高等法院被告全國前案紀錄表存卷可按，此次僅因細故即以暴力
    砸毀他人機車車頭燈等物，手段可議，然犯後坦承部分犯行，態度良好，及迄今
    未與被害人達成民事和解，賠償其損害等一切情狀，分別量處如主文所示之刑。
    又被告行為後，中華民國刑法第四十一條第一項業於九十年一月十日修正公布，
    同年月十二日生效，雖被告所犯皆為最重本刑二年以下有期徒刑之罪，且經本院
    分別量處拘役二十日，依其行為時即修正前刑法第四十一條之規定，所宣告之刑
    本得易科罰金，然其行為後刑法第四十一條既經修正，且修正後新法規定得宣告
    易科罰金之範圍，較修正前之舊法為廣，自應依刑法第二條第一項前段「從新從
    輕」原則，適用裁判時之法律即修正後之刑法第四十一條第一項之規定，併予諭
    知易科罰金之折算標準，並定其應執行之刑，用資懲儆。至該鋁棒一支，固係被
    告所有供其毀損犯罪所用之物，惟既未扣案且已丟棄，業據被告供承在卷（見本
    院九十年四月十九日訊問筆錄），為免日後執行困難，爰不予宣告沒收。
據上論斷，應依刑事訴訟法第二百九十九條第一項前段，刑法第二條第一項前段、第
三百零五條、第三百五十四條、修正後第四十一條第一項、第五十一條第六款，罰金
罰鍰提高標準條例第一條前段、第二條，判決如主文。
本案經檢察官張啟祥到庭執行職務。
中      華      民      國      九十      年      七      月    十二    日
                                臺灣高雄地方法院刑事第六庭
                                    審判長法  官    趙家光
                                          法  官    李怡諄
                                          法  官    林韋岑
右正本證明與原本無異。
如不服本判決，應於判決送達後十日內，向本院提出上訴狀。
                                          書記官    董明惠
中      華      民      國      九十      年      七      月    十二    日
附錄本案論罪科刑法條全文
刑法第三百零五條：
  以加害生命、身體、自由、名譽、財產之事，恐嚇他人致生危害於安全者，處二年
  以下有期徒刑、拘役或三百元以下罰金。
刑法第三百五十四條：
  毀棄、損壞前二條以外之他人之物或令致不堪用，足以生損害於公眾或他人者，處
  二年以下有期徒刑、拘役或五百元以下罰金。


司法院資訊處製作；財團法人民間司法改革基金會備份。
